臺灣高等法院臺中分院刑事判決　　　　　　　　九十二年度上更(一)字第二○五號
　　上　訴　人
　　即　被　告　丁○○
　　選任辯護人　蔡定生律師
右上訴人因偽造文書案件，不服臺灣台中地方法院八十八年度訴字第一九八二號中華
民國八十九年六月十四日第一審判決（起訴案號：臺灣台中地方法院檢察署八十八年
度偵字第六五七六號），提起上訴，判決後經最高法院發回更審，本院判決如左：
    主  文
原判決撤銷。
丁○○連續行使偽造私文書，足以生損害於他人，處有期徒刑壹年肆月。如附表一所
示「存款單質押借據上」偽造之甲○○署押拾捌枚及第七商業銀行民國八十八年一月
十九日取款憑條（金額新台幣三十五萬元）上所偽造之甲○○署押壹枚均沒收。
    事  實
一、丁○○明知自民國八十七年三月十九日起存放在第七商業銀行水湳分行（下稱七
    銀水湳分行）之定期存款新台幣（下同）三百萬元（分成三筆，每筆存款一百萬
    元，存單號碼分別為○三五一─00000000─三號、○三五一─0000
    0000─○號、○三五一─00000000─○號，後於八十七年九月十九
    日到期，經換單續存，存單號碼分別為○三五一─00000000─四號、○
    三五一─00000000─一號、○三五一─00000000─八號，到期
    日均為八十八年九月十九日），係其同居人李恩惠之父甲○○委託李恩惠代存，
    且存摺、定存單及印章委由李恩惠保管。後於八十七年十二月七日李恩惠因重病
    至榮民總醫院台中分院住院，迄於八十八年一月十三日病逝，在此李恩惠重病期
    間，丁○○竟分別基於為自己不法所有之詐騙意圖及行使偽造私文書之犯意，且
    均基於概括之犯意，連續於附表一編號一至五號所示之時、地，共計五次偽以甲
    ○○名義，並偽造甲○○之署押、盜用甲○○之印章於存款單質押借據上而偽造
    存款單質押借據之私文書，並持之向七銀水湳分行行使，致使該行不知情之職員
    ，不知有詐，因而陷於錯誤，如數將如附表一編號一至五所示之款項，匯入甲○
    ○在七銀水湳分行帳號000000000000─二號之帳戶內，丁○○再均
    以盜蓋甲○○印章於取款憑條上，而偽造取款憑條之私文書後，並均持之行使之
    方式，將其中如附表一編號一、二、三及五所示之上開款項轉入其七銀水湳分行
    帳號000000000000─八號之帳戶內領取花用（如附表一編號四所示
    之部分，如後述並未轉入其帳戶內領取花用），並足生損害於七銀水湳分行及甲
    ○○。嗣於八十八年一月十八日，丁○○復承前開概括犯意，偽以甲○○之名義
    ，盜蓋甲○○之印章於上開七銀水湳分行存單號碼為○三五一─0000000
    0─四號之定期存款單背面處，表示解約意思之私文書後，並持之向七銀水湳分
    行行使，致使七銀水湳分行不知情之職員，不知有詐，因而陷於錯誤，而交付八
    十萬元（扣除前貸如附表一所示之二十萬元），並匯入甲○○在七銀水湳分行帳
    號000000000000─二號之帳戶內，丁○○隨即於同日，以盜蓋甲○
    ○印章於取款憑條上，而偽造取款憑條之私文書，並持之向七銀水湳分行行使，
    致使七銀水湳分行不知情之職員，不知有詐，因而陷於錯誤，領出其中十五萬元
    ，用以清償其於如附表一編號五所借之款項；並於八十八年一月十九日，又盜蓋
    甲○○之印章於取款憑條上，而偽造取款憑條私文書後，並持之向七銀水湳分行
    行使，致使七銀水湳分行不知情之職員，不知有詐，因而陷於錯誤，自上開甲○
    ○在七銀水湳分行帳戶內提出五十萬元後，復擅自以甲○○之名義再向七銀水湳
    分行辦理定期存款（存單號碼為：○三五一─00000000─一號、到期日
    八十九年九月十九日，辦理此部分並無偽造甲○○任何署押或盜蓋其印章之情形
    ，故無行使、偽造私文書之問題），丁○○隨即承續上開概括之犯意，於如附表
    一編號六所示之時間，再偽以甲○○名義，並偽造甲○○之署押、盜用甲○○之
    印章於存款單質押借據上而偽造存款單質押借據之私文書，並持之向七銀水湳分
    行行使，致使該行不知情之職員，不知有詐，因而陷於錯誤，而將如附表一編號
    六所示之款項，匯入甲○○在七銀水湳分行帳號000000000000─二
    號之帳戶內，丁○○再以盜蓋甲○○印章及偽造其署押一枚於取款憑條上，而偽
    造取款憑條之私文書後，並持之向七銀水湳分行行使，致使七銀水湳分行不知情
    之職員，不知有詐，因而陷於錯誤，將上開款項轉入其在第七商業銀行水湳分行
    帳號000000000000─八號之帳戶內領取花用，並均足生損害於七銀
    水湳分行及甲○○。丁○○再於八十八年一月二十一日，復承前開概括犯意，偽
  以甲○○之名義，以盜蓋甲○○之印章於上開七銀水湳分行如附表二編號一至三
    所示存單號碼○三五一─00000000─一號、○三五一─0000000
    0─八號及○三五一─00000000─一號之定期存款背面處，表示解約意
    思之私文書後，並均持之向七銀水湳分行行使，致使七銀水湳分行不知情之職員
    ，不知有詐，因而陷於錯誤，而交付剩餘款六十二萬元（扣除前貸未償款項如附
    表二所示），並匯入甲○○在七銀水湳分行帳號000000000000─二
    號之帳戶內，丁○○隨即於同日，以盜蓋甲○○之印章於取款憑條上，而偽造取
    款憑條之私文書，並持之行使之方式，將上開款項轉入其在第七商業銀行水湳分
    行帳號000000000000─八號之帳戶內領取花用，足生損害於七銀水
    湳分行及甲○○。後丁○○再承前開概括犯意，於八十八年一月二十九日，以盜
    蓋甲○○印章於取款憑條上，而偽造取款憑條之私文書，並持之向七銀水湳分行
    不知情之職員行使，致使該行不知有詐，因而陷於錯誤，而交付其所提領之十五
    萬元花用，足生損害於七銀水湳分行及甲○○。迨其後甲○○向七銀水湳分行申
    請補發存摺後，始發現上情。
二、案經告訴人甲○○訴由臺灣臺中地方法院檢察署檢察官偵查起訴。
    理  由
一、訊據上訴人即被告丁○○（以下簡稱被告）對其有於如附表一所示之時、地，以
    告訴人甲○○之名義向七銀水湳分行貸得如附表一所示之款項，並轉帳部分款項
    至其前開第七商業銀分行帳號000000000000─八號之帳戶內，並領
    取花用，及以甲○○名義辦理存單號碼為：○三五一─00000000─一號
    、到期日八十九年九月十九日、金額為五十萬元之定期存款，後再以解約轉帳方
    式，取得全部定期存款之解約款，並於八十八年一月二十九日，自告訴人甲○○
    之帳戶內提領現金十五萬元等情，固均坦承不諱，惟矢口否認有何偽造文書及詐
    領存款之犯行，並辯稱：上開辦理定期存款三百萬元，係告訴人甲○○之女兒，
    即其同居人李恩惠向伊借款後還款之錢，該款項係屬伊所有，並非告訴人甲○○
    所有云云。
二、經查：
（一）右揭犯罪事實，迭據告訴人甲○○及告訴代理人丙○○、乙○○○指訴綦詳，
      且存單號碼分別為○三五一─00000000─三號、○三五一─0000
      0000─○號、○三五一─00000000─○號之三筆定期存款，係於
      八十七年三月十九日辦理定期存款時，係同日由被告上開第七商業銀行水湳分
      行帳號000000000000─八號之帳戶內轉出三百萬元而辦理，而該
      三百萬元之款項，則係從八十七年三月十六日存入二張支票合計三百四十九萬
      元（其中一張面額三百萬元、一張面額四十九萬元）中所提領，上開二張支票
      ，其中票據號碼ＢＥ0000000號、發票人第七商業銀行、發票日八十七
      年三月十三日、面額三百萬元、付款人台灣銀行台中分行之台支支票，係案外
      人黃禮容所購買，而另一張票據號碼0000000號、發票人台中市第六信
      用合作社、發票日八十七年三月十三日、面額四十九萬元、付款人合作金庫臺
      中支庫之合支支票，則係案外人陳楊銀花所購買，且該案外人黃禮容、陳楊銀
      花即係告訴人售屋之買受人等情，有第七商業銀行水湳分行帳號000000
      000000─八號帳戶存摺二本、上開支票影本二件、台中市第六信用合作
      社八十九年四月十日（八九）中六信總字第○三一九號函（含所附開戶明細表
      、存款明細表）一件、第七商業銀行八十九年四月二十日七水湳字第二二六七
      號函（含所附往來明細表）一件、土地房屋買賣契約書一本、土地登記申請書
      影本一份、土地建築改良物買賣所有權移轉契約書（公契）影本三份在卷可稽
      （見原審卷第五九至七○、一六六、一六七、一七二、一七三、一九八至二○
      ○、二○五、二○六、二二九頁），足見告訴人甲○○所指訴上開三百萬元之
      定期存款，係其售屋所應得之款項等語，及上開案外人黃禮容、陳楊銀花所交
      付之三百四十九萬元確係買屋之價款等情，應係實情，堪以採信。
（二）又上開定期存款之利息，均由告訴人甲○○以提款卡領取，而告訴人甲○○之
      女李恩惠於八十八年一月十三日因病死亡，被告於李恩惠重病住院期間（如附
      表一所示時間），持上開告訴人甲○○名義之定期存單前往七銀水湳分行辦理
      質押借款並以轉帳方式將款項轉入其在七銀之存摺中，而於李恩惠死後，並將
      定期存款提前解約再轉帳或以取款憑條領款之方式，除如附表一編號四所示二
      十萬元部分，被告並未轉帳至其帳戶內領取花用【此觀卷附告訴人甲○○及被
      告於第七商業銀行活期儲蓄存款存摺（見八十八年度偵字第六五七六號偵查卷
      第四、五頁、原審卷第二二九頁二分之二），八十八年一月六日至同月十四日
      間，同月七日並無入帳二十萬元之紀錄甚明】外，其餘則均予以領取花用等情
      ，有往來明細表影本一紙、七銀水湳分行帳號000000000000─八
      號帳戶存摺二本、行政院國軍退除役官兵輔導委員會台中榮民總醫院病歷表及
      死亡診斷證明書影本、定期存單影本、定期性存款申請書、取款憑絛影本、第
      七商業銀行轉帳收入傳票影本、第七商業銀行放款繳款憑條等影本附卷可參（
      見同上偵查卷第六、十五至二十頁及本院更審卷內），復為被告及告訴人甲○
      ○所自承在卷，並經證人黃榮全於偵查及原審審理時證述屬實（見同上偵查卷
      第十一頁、原審卷第一八八、一八九頁），足認被告確係利用李恩惠重病就醫
      期間密集質借及解約，應堪認定。蓋倘如被告所辯稱：上開辦理定存之三百萬
      元，係其所有云云，則被告於辦理定期存款之初，為何不即以本人或李恩惠之
      名義辦理，焉須借用告訴人甲○○之名義為之？甚將提款卡交予告訴人甲○○
      ，以為提領每月之定存利息之用，致造成不必要之紛擾；且何以於李恩惠未住
      院前之期間，被告均未曾有任何質借之行為，而於李恩惠住院後無力保管上開
      存摺及定期存單後，即持之質借及並均提前解約而領出現款？被告此舉，顯亦
      與常情有違。
（三）另觀被告於偵查中先則辯稱：「是我的退休金（按指定存的三百萬元），因有
      些人做股票，要向我借，我認為不好，才拿一半之款存定存，她（按指李恩惠
      ）打電話問她父親（即告訴人），用他名義存，．．．因我不用我名義存，才
      想用她父親名義存」、「當初我做股票，有拿一部分之款辦定存，因怕別人知
      道全借，才與他們女兒商量，要以他女兒的父親名義辦定存」云云（見偵查卷
      第十、二十四頁），被告於此時就該三百萬元之來源，供稱係由其退休金中所
      提出，並未提及有他人借款而還之情事，嗣於原審訊問時則辯稱：「（問）八
      十七年三月十六日帳戶內有三百四十九萬元是什麼錢？（答）是別人還我的錢
      」、「八十七年三月十六日入帳的三百四十九萬元是朋友還我的錢」云云（見
      原審卷第二十七頁、第一一○頁背面），後因原審調查支票來源，始改稱八十
      七年三月十六日所存入之上開二張支票面額合計三百四十九萬元係李恩惠所交
      付，則係還款三百萬元，另四十九萬元係利息云云（見原審卷第一五八頁），
      最後再改稱：李恩惠共向伊借款三百九十萬元，前已還款五十萬元，連同其後
      所還之上開二紙支票三百四十九萬元，李恩惠共返還三百九十九萬元，其中三
      百九十萬元係本金，另九萬元係利息云云，並於原審審理時提出上載發票人為
      李恩惠之面額為三百九十萬元之本票一紙及被告郵局存摺影本為證。查被告於
      偵查中及原審初次及第二次訊問時，對於上開三百萬元之資金來源，先後供述
      不一，且於原審訊問時猶供稱係別人或朋友所還之錢，並未敘明係李恩惠所還
      ，以被告與李恩惠係同居關係，非屬一般朋友，如李恩惠所交付之上開二張支
      票確係為供還款之用，何以被告於偵查中不敢吐實，於原審訊問時猶謊稱係「
      朋友還款」之理？參以被告所稱借款數額非少，且被告與李恩惠係屬同居關係
      ，期間長達十數年，被告復自稱其辦理定期存款之利息由告訴人甲○○自由領
      取等語，可見二人間情誼密切等情，揆諸一般常情，顯難想像以如此關係密切
      人間，焉須借用上開鉅額之借貸，且猶收取上開利息之必要？是被告上開所辯
      ，顯有悖常情，應係為配合其曾於郵局存摺中提領出三百九十萬元之所供，尚
      不足採信。又扣案之發票人為李恩惠、面額為三百九十萬元之本票一紙，其上
      並未有李恩惠之簽名，僅蓋用李恩惠之印章，則是否確係李恩惠所簽發，已非
      無疑？且衡諸一般社會交易常情，以交付本票借款，於借款人還款時，均會將
      本票還借款人，本件如被告所辯李恩惠向其借款三百九十萬元，並於八十七年
      三月份還款屬實，則該本票應早交還李恩惠，被告何有辦法提出該本票正本之
      理？足見李恩惠縱有向被告借款，上開於八十七年三月十六日交付之二張面額
      共計三百四十九萬元之支票，亦非用以償還本票上之債務，應甚明確，是亦難
      據上開本票即認李恩惠所交付之上開支票二張，係以供還款之用。
（四）再觀卷附之委託書上雖載有：「本人丁○○有一筆金額參佰萬元整，在台中市
      第七商業銀行水湳分行開戶，以定期存款寄存在甲○○名下，現在因甲○○本
      人身體欠妥，未能前來辦理委由李恩惠作為見證人」等語，惟李恩惠業已死亡
      ，且該委託書並未交付第七商業銀行留存，則該委託書是否確由李恩惠所出具
      ，已無從查證，且上開委託書上李恩惠之簽名，與李恩惠在第七商業銀行之印
      鑑卡、世華聯合銀行西台中分行印鑑卡、泛亞商業銀行台中分行印鑑卡、台灣
      中區管理局水湳郵局上印鑑卡、第七商業銀行保管箱使用約定書上所親簽「李
    恩惠」署押，經本院二次送內政部警政署刑事警察局鑑定結果，認定其筆跡並
      不相符，亦有該局二次鑑驗通知書在卷可憑（見本院卷第九十二頁及更審卷內
      ），亦不足證明上開委託書係由李恩惠所簽；至證人黃榮全於原審審理時雖曾
      證稱：其所見之委託書與卷附之委託書是同一份云云（見原審卷第一八九頁）
      ，顯與上開事證不符，參酌當時於辦理定期存款手續之時，如確有證人黃榮全
      所見之上開卷附委託書，為何並未交付予七銀水湳分行收執附卷，以為辦理定
      存之憑證，焉有可能再由被告執有，並於本案提出為證之理？則證人黃榮全上
      開所證，應係時間久遠，記憶模糊所致，亦不足採為有利於被告之佐證。
（五）綜上所述，本件系爭之三百萬元，既係告訴人甲○○售屋所得之款項，則以告
      訴人甲○○名義辦理之定期存款，而所產生之利息，復均由告訴人甲○○所領
      取，則告訴人甲○○指稱該三百萬元係其委託其女李恩惠代辦等情，應堪採認
      。是該三百萬元自係屬告訴人甲○○之所有財產，被告所辯：辦理定存之該三
      百萬元為其所有云云，應與事實不符，尚無可取。則被告於未取得告訴人甲○
      ○之同意前提下，趁告訴人甲○○之女李恩惠重病住院期間，陸續將定期存款
      質押借款並解約，其有為自己不法所有之意圖甚明。本件事證明確，被告之前
      開所辯，無非係屬事後卸責之詞，不足採信，被告上開行使偽造私文書等犯行
      ，堪以認定。至被告之辯護人雖又聲請本院將上開委託書上之「李恩惠」簽名
      及金融機構開戶印鑑卡、保管箱約定書上之李恩惠親自簽名署押，再送請法務
      部調查局鑑定云云，然因本案事證已臻明確，且上開資料業經二次送請鑑定，
      其結果業如上述， 是本院認自無庸再送請鑑定之必要，附此敘明。
三、查被告偽造甲○○之署押、盜用甲○○之印章於存款單質押借據上而偽造存款單
    質押借據之私文書；盜蓋甲○○印章、偽造其署押於取款憑條上，而偽造取款憑
    條之私文書；盜蓋甲○○之印章於定期存款單背面處，表示解約意思之私文書後
    ，並均分別持之向七銀水湳分行行使，致使該行不知情之職員陷於錯誤，交付財
    物，除如附表一編號四所示二十萬元部分，被告並未轉帳至其帳戶內領取花用外
    ，其餘部分則均由被告予以領取花用，均足生損害於七銀水湳分行及甲○○，核
    被告上開所為，係犯刑法第二百十六條、第二百十條之行使偽造私文書罪及同法
    第三百三十九條第一項之詐欺取財既遂、未遂罪（指該二十萬元部分），其偽造
    署押及盜用印章行為，為偽造私文書之部分行為，不另論罪，公訴人認另成立刑
    法第二百十七條第一項、第二項之罪嫌云云，尚有未洽；又被告偽造文書後而持
    之行使，其偽造之低度行為應為行使之高度行為所吸收，亦不另論罪。被告先後
    多次行使偽造文書、多次詐欺取財既遂、一次詐欺取財未遂之行為，均時間緊接
    ，各觸犯構成要件相同之罪名，顯均係基於概括之犯意為之，均為連續犯，應依
    刑法第五十六條之規定論以一罪論，分別論以連續行使偽造私文書罪、連續詐欺
    取財既遂罪，並均依法加重其刑。又被告所犯連續行使偽造私文書罪與連續詐欺
    取財既遂罪間，具有方法、結果之牽連關係，為牽連犯，亦應依刑法第五十五條
    之規定，從一較重之連續行使偽造私文書罪處斷。公訴人雖僅起訴如附表一所示
    之犯行，惟其餘犯行與公訴人起訴部分，有裁判上一罪之關係，業如前述，該經
    記載於起訴犯罪事實欄部分，自屬起訴效力所及，本院自得併予審究。原審以本
    案事證明確，對被告予以論罪科刑，固非無見，然（一）被告於如附表一所示之
    「存款單質押借據上」（每份於封面、內頁「借款人」處各簽名一次、於「對保
    簽名蓋章」處簽名一次，計偽簽甲○○署押三枚），共計偽造甲○○署押十八枚
    ，原審卻誤認共計十二枚；且漏未認定被告另於第七商業銀行八十八年一月十九
    日取款憑條（金額新台幣三十五萬元）上偽造之甲○○署押一枚，均有未洽。（
    二）又被告就如附表一編號四所示之二十萬元部分，嗣並未轉入其帳戶內領取花
    用，已如上述，此部分應屬詐欺取財未遂，惟原審卻誤認已由被告轉入其帳戶內
    並領取花用，而認係詐欺取財既遂，亦有不當。被告上訴意旨猶執陳詞，否認犯
    行，雖不足採，然原審判決既有上開可議之處，仍屬無可維持，自應由本院予以
    撤銷改判。爰審酌被告犯罪之動機、目的、為圖解決自身經濟之困境即犯罪（其
    自承因股票下跌所致）、犯罪所生之危害不小、現仍未賠償告訴人所受之損害及
    其犯罪後猶飾詞狡辯，態度不佳等一切情狀，量處如主文第二項所示之刑，以資
    懲儆。如附表一所示「存款單質押借據上」（每份於封面、內頁「借款人」處各
    簽名一次、於「對保簽名蓋章」處簽名一次，計偽簽甲○○署押三枚）偽造之「
    甲○○」之署押十八枚、第七商業銀行八十八年一月十九日取款憑條（金額三十
    五萬元）上所偽造之甲○○署押一枚，應依刑法第二百十九條之規定宣告沒收之
    。至質押借據、定期存款單背面、取款憑條上「甲○○」之印文，均係被告盜用
    甲○○之印章蓋用而來並非偽造，自不得予以沒收之，公訴人聲請併予宣告沒收
    ，自有未洽。
四、據上論斷，應依刑事訴訟法第三百六十九條第一項前段、第三百六十四條、第二
    百九十九條第一項前段，刑法第五十六條、第二百十六條、第二百十條、第三百
    三十九條第一項、第五十五條、第二百十九條、罰金罰鍰提高標準條例第一條前
    段判決如主文。
本案經檢察官戊○○到庭執行職務。
中      華      民      國      九十三      年      一      月    七    日
                                   臺灣高等法院臺中分院刑事第八庭
                                         審判長法  官  羅  得  村
                                               法  官  劉  榮  服
                                               法　官  黃  文  進
右正本證明與原本無異。
如不服本判決應於收受送達後十日內向本院提出上訴書狀，其未敘述上訴之理由者並
得於提起上訴後十日內向本院補提理由書（均須按他造當事人之人數附繕本）。
                                               書記官  許  麗  花
中      華      民      國　  九十三     年      一      月     八      日
附錄論罪科刑法條：
刑法第二百十條：偽造、變造私文書，足以生損害於公眾或他人者，處五年以下有期
徒刑。
刑法第二百十六條：行使第二百十條至第二百十五條之文書者，依偽造、變造文書或
登載不實事項或使登載不實事項之規定處斷。
刑法第三百三十九條第一項：意圖為自己或第三人不法之所有，以詐術使人將本人或
第三人之物交付者，處五年以下有期徒刑、拘役或科或併科一千元以下罰金。
                                                              　　　　　Ｆ
┌───────────────────────────────────┐
│附表一                                                                │
├──┬────┬────┬──────┬───────┬───────┤
│編號│時    間│地    點│詐 得 款 項 │存  單  號  碼│偽  造  署  押│
├──┼────┼────┼──────┼───────┼───────┤
│ 一 │八十七年│第七商業│新台幣十三萬│○三五一－一二│偽造甲○○署押│
│    │十二月十│銀行水湳│元          │八七○一八六－│三枚          │
│    │六日    │分行    │            │一號          │              │
├──┼────┼────┼──────┼───────┼───────┤
│ 二 │八十七年│第七商業│新台幣五十萬│○三五一－一二│偽造甲○○署押│
│    │十二月二│銀行水湳│元          │八七○一八六－│三枚          │
│    │十四日  │分行    │            │一號          │              │
├──┼────┼────┼──────┼───────┼───────┤
│ 三 │八十八年│第七商業│新台幣九十萬│○三五一－一二│偽造甲○○署押│
│    │一月六日│銀行水湳│元          │八七○一八七－│三枚          │
│    │        │分行    │            │八號          │              │
├──┼────┼────┼──────┼───────┼───────┤
│ 四 │八十八年│第七商業│新台幣二十萬│○三五一－一二│偽造甲○○署押│
│    │一月七日│銀行水湳│元          │八七○一八五－│三枚（其後被告│
│    │        │分行    │            │四號          │並未轉入其帳戶│
│    │        │        │            │              │內領取花用）  │
├──┼────┼────┼──────┼───────┼───────┤
│ 五 │八十八年│第七商業│新台幣十五萬│○三五一－一二│偽造甲○○署押│
│    │一月十四│銀行水湳│元          │八七○一八六－│三枚          │
│    │日      │分行    │            │一號          │              │
├──┼────┼────┼──────┼───────┼───────┤
│ 六 │八十八年│第七商業│新台幣三十五│○三五一－一二│偽造甲○○署押│
│    │一月十九│銀行水湳│萬元        │八八○一一○－│三枚          │
│    │日      │分行    │            │一號          │              │
└──┴────┴────┴──────┴───────┴───────┘
┌───────────────────────────────────┐
│附表二                                                                │
├──┬───────┬────────┬───────┬───────┤
│編號│存  單  號  碼│  借 款 數 額   │可 取 回 金 額│解  約  日  期│
│    │              │  （新台幣）    │  （新台幣）  │              │
├──┼───────┼────────┼───────┼───────┤
│ 一 │○三五一－一二│六十三萬元（原借│三十七萬元    │八十八年一月二│
│    │八七○一八六－│合計七十八萬元，│              │十一日        │
│    │一號          │如附表一編號一、│              │              │
│    │              │二、五號所示，已│              │              │
│    │              │償還十五萬元）  │              │              │
├──┼───────┼────────┼───────┼───────┤
│ 二 │○三五一－一二│九十萬元        │十萬元        │八十八年一月二│
│    │八七○一八七－│                │              │十一日        │
│    │八號          │                │              │              │
├──┼───────┼────────┼───────┼───────┤
│ 三 │○三五一－一二│三十五萬元      │十五萬元      │八十八年一月二│
│    │八八○一一○－│                │              │十一日        │
│    │一號          │                │              │              │
├──┴───────┴────────┴───────┴───────┤
│                                     合計可取回金額為新台幣六十二萬元 │
└───────────────────────────────────┘
                                                              　　　Ｆ
